---
title: "Community Contribution"
author: "Yuchen Pei (yp2533), Jiaqi Tang (jt3169)"
output: html_document
---

```{r setup, include=FALSE}
knitr::opts_chunk$set(echo = TRUE, warning=FALSE, message=FALSE)
```

---

# ggplot2基础知识介绍

### 学习资源
* 《**ggplot2**》作者：Hadley Wickham（https://www.amazon.com/dp/0387981403/ref=cm_sw_su_dp?tag=ggplot2-20）
* 《**图形的层级语法**》作者：Hadley Wickham (http://vita.had.co.nz/papers/layered-grammar.pdf）

### 目录
本文将首先概括介绍ggplot2的层级语法，之后通过层层叠加的例子介绍ggplot2的用法。最后会涉及一些高级的话题，比如网格分面（faceting）和主题。

1. [图形的层级语法](#1)
2. [ggplot2图形基础](#2)
3. [标尺、轴、图例和位置](#3)
4. [网格分面](#4)
5. [主题：使用ggplot2画出更漂亮的图像](#5)

在这个教程的结尾，你将能够绘制如下图所示的漂亮图像：
```{r echo=FALSE}
library(ggplot2)
# to download the data directly:
gapminder <- read.csv("https://raw.githubusercontent.com/swcarpentry/r-novice-gapminder/gh-pages/_episodes_rmd/data/gapminder-FiveYearData.csv")
library(dplyr)
gapminder_2007 <- gapminder %>% filter(year == 2007)
ggplot(gapminder_2007) +
  # add scatter points
  geom_point(aes(x = gdpPercap, y = lifeExp, color = continent, size = pop),
             alpha = 0.5) +
  # add some text annotations for the very large countries
  geom_text(aes(x = gdpPercap, y = lifeExp + 3, label = country),
            color = "grey50",
            data = filter(gapminder_2007, pop > 1000000000 | country %in% c("Nigeria", "United States"))) +
  # clean the axes names and breaks
  scale_x_log10(limits = c(200, 60000)) +
  # change labels
  labs(title = "GDP versus life expectancy in 2007",
       x = "GDP per capita (log scale)",
       y = "Life expectancy",
       size = "Popoulation",
       color = "Continent") +
  # change the size scale
  scale_size(range = c(0.1, 10),
             # remove size legend
             guide = "none") +
  # add a nicer theme
  theme_classic() +
  # place legend at top and grey axis lines
  theme(legend.position = "top",
        axis.line = element_line(color = "grey85"),
        axis.ticks = element_line(color = "grey85"))
```

<h3 id='1'>1. 图形的层级语法</h3>
哈德利·威克汉姆（Hadley Wickham）受威尔金森（Wilkinson）《图形的语法》（*grammar of graphics*）一书的启发，在他《图形的层级语法》（*layered grammar of graphics*）中，根据一系列规则构建了ggplot2。
其中基本思想可以表述为：统计图形是从数据到几何对象（例如点，线和条）的美学属性（例如颜色，形状和大小）的映射。

* **数据**：一个包含了想要可视化的变量的数据框
* **几何（geoms）**：你实际看到的几何对象（圆形、直线、文本）
* **美学属性（aesthetics）**：从数据到地理对象的映射（例如对位置、大小、颜色等的描述）

<h3 id='2'>2. ggplot2图形基础</h3>
在这部分中，我们将要画第一个图。这个图将基于[`gapminder`数据集](https://raw.githubusercontent.com/swcarpentry/r-novice-gapminder/gh-pages/_episodes_rmd/data/gapminder-FiveYearData.csv)。我们在下面显示了该数据集的前六行。

```{r}
library(ggplot2)
# to download the data directly:
gapminder <- read.csv("https://raw.githubusercontent.com/swcarpentry/r-novice-gapminder/gh-pages/_episodes_rmd/data/gapminder-FiveYearData.csv")
head(gapminder)
```

我们将使用的第一个函数是`ggplot()`。 这个函数允许我们确定即将用来画图的数据，以及将被映射到几何对象的美学属性。也就是说我们将告诉ggplot什么样的数据（数据帧）我们是感兴趣的，以及数据集中的每个变量将如何被使用（例如，作为x或y坐标，作为着色变量或大小变量等）。

下面我们将使用`ggplot`函数、gapminder数据集以及分别由`gdpPercap`和`lifeExp`变量定义的x轴和y轴来定义我们第一个ggplot变量。

此函数的输出是一个网格，其中x轴为`gdpPercap`，y轴为`lifeExp`。但是，我们还没有告诉ggplot什么样的数据将映射到什么类型的几何对象，所以下图没有显示任何数据。

```{r}
ggplot(gapminder, aes(x = gdpPercap, y = lifeExp))
```

#### 美学映射到层级
接下来，我们将在ggplot对象中添加一个`geom`层。 比如我们可以添加一个自动采用上一行代码中的美学映射的点层。

```{r}
# describe the base ggplot object and tell it what data we are interested in along with the aesthetic mapping
ggplot(gapminder, aes(x = gdpPercap, y = lifeExp)) +
  # add a points layer on top
  geom_point()
```

我们在上面做的是将数据中的每个国家（行）映射到由GDP和预期寿命值定义的空间中的某个点上。 最终结果是一堆难看的点。万幸的是，我们有很多方式来使这一堆点更漂亮。

例如，我们通过将`alpha`参数设置为较低的值来改变所有点的透明度，将点的颜色更改为蓝色而不是黑色，并使点变小。

```{r}
ggplot(gapminder, aes(x = gdpPercap, y = lifeExp)) +
  geom_point(alpha = 0.5, col = "cornflowerblue", size = 0.5)
```

注：上述参数会*同时更改*所有点的Alpha值和颜色。

ggplot2真正强大的特点之一就是能够根据数据本身更改这些美学值。假如我们想按照`continent`为每个点着色，我们可以简单地将所有这些点放在一起并为`continent`添加一个颜色的美学层，而不用将数据基于大洲的不同值分为五个不同的子集并分别添加不同的彩色点。

请注意：每当我们使用数据中的一个变量来描述几何的美学特性时，此美学特性都需要包含在`aes()`函数中。

```{r}
unique(gapminder$continent)
```
```{r}
ggplot(gapminder, aes(x = gdpPercap, y = lifeExp, color = continent)) +
  geom_point(alpha = 0.5, size = 0.5)
```

我们还可以为其他属性诸如形状、大小、透明度（alpha）添加美学映射！例如，根据人口来改变大小：

```{r}
ggplot(gapminder, aes(x = gdpPercap, y = lifeExp, color = continent, size = pop)) +
  geom_point(alpha = 0.5)
```


#### 层级的类型
到目前为主，我们只见到了散点图（point geoms），但是我们还能添加许多其他的图，包括：
* 线条
* 直方图
* 箱线图和小提琴图
* 条形图
* 平滑曲线图
```{r}
ggplot(gapminder, aes(x = year, y = lifeExp, group = country, color = continent)) +
  geom_line(alpha = 0.5)
```

```{r}
ggplot(gapminder, aes(x = continent, y = lifeExp, fill = continent)) +
  geom_boxplot()
```

```{r}
ggplot(gapminder, aes(x = lifeExp)) + 
  geom_histogram(binwidth = 3)
```

```{r}
ggplot(gapminder, aes(x = gdpPercap, y = lifeExp, size = pop)) +
  geom_point(aes(color = continent), alpha = 0.5) +
  geom_smooth(se = FALSE, method = "loess", color = "grey30")
```


<h3 id='3'>3. 标尺、轴、图例和位置</h3>
我们将回到最开始的散点图示例，以此来讨论标尺、图例和位置。

回忆一下这个散点图的内容：它显示了每个国家的人均GDP与预期寿命的对比，国家按所属大陆划分颜色，点的大小表示了人口的数量。

简单起见，我们仅选择2007年一整年的数据。

```{r}
library(dplyr)
gapminder_2007 <- gapminder %>% filter(year == 2007)
ggplot(gapminder_2007, aes(x = gdpPercap, y = lifeExp, color = continent, size = pop)) +
  geom_point(alpha = 0.5)
```

图像的**标尺（scale）**描述了绘图空间的特征。我们发现`gdpPercap`更适合用对数形式显示而不是以它的原始形式显示。使用`scale`函数可以轻松地实现这一点，即将其视为图像变换的另一层。

```{r}
ggplot(gapminder_2007, aes(x = gdpPercap, y = lifeExp, color = continent, size = pop)) +
  geom_point(alpha = 0.5) +
  scale_x_log10()
```

默认的X轴是`scale_x_continuous`，Y轴是`scale_y_continuous`，但我们也有例如`scale_x_sqrt`、`scale_x_reverse`之类的其他选项。

每一个`scale`函数都有很多可选项，如修改界限、隔断等。在下面的例子中，我们通过设置一些`scale`函数的参数来操作X轴。

```{r}
ggplot(gapminder_2007, aes(x = gdpPercap, y = lifeExp, color = continent, size = pop)) +
  geom_point(alpha = 0.5) +
  # clean the x-axis breaks
  scale_x_log10(breaks = c(1, 10, 100, 1000, 10000),
                limits = c(1, 120000))
```

我们使用`name`参数修改X轴的名字，这也可以用`labs`功能实现。下例中，我们为图像添加了标题，并使用`labs`修改X、Y轴和图例的名称。

```{r}
ggplot(gapminder_2007, aes(x = gdpPercap, y = lifeExp, color = continent, size = pop)) +
  # add scatter points
  geom_point(alpha = 0.5) +
  # log-scale the x-axis
  scale_x_log10() +
  # change labels
  labs(title = "GDP versus life expectancy in 2007",
       x = "GDP per capita (log scale)",
       y = "Life expectancy",
       size = "Popoulation",
       color = "Continent")
```

我们还可以改变`size`变量的比例。下图，我们扩大了大小的范围并优化了变量名称。由于我们用来划分size的是连续型变量（`pop`），参数应为`scale_size_continuous`。

```{r}
ggplot(gapminder_2007, aes(x = gdpPercap, y = lifeExp, color = continent, size = pop)) +
  # add scatter points
  geom_point(alpha = 0.5) +
  # log-scale the x-axis
  scale_x_log10() +
  # change labels
  labs(title = "GDP versus life expectancy in 2007",
       x = "GDP per capita (log scale)",
       y = "Life expectancy",
       size = "Popoulation (millions)",
       color = "Continent") +
  # change the size scale
  scale_size(range = c(0.1, 10),
             breaks = 1000000 * c(250, 500, 750, 1000, 1250),
             labels = c("250", "500", "750", "1000", "1250")) 
```

标尺还有一些其他的美学特征，例如填充`fill`、颜色`color`、透明度`alpha`。

<h3 id='4'>4. 网格分面</h3>
有时我们希望能够在不同类别上对同一事物进行多个绘图。这可以使用网格分面以最少的重复来实现。

在下面的示例中，我们将为每个大陆分别重新绘制上面的图。

```{r}
ggplot(gapminder_2007, aes(x = gdpPercap, y = lifeExp, color = continent, size = pop)) +
  # add scatter points
  geom_point(alpha = 0.5) +
  # log-scale the x-axis
  scale_x_log10() +
  # change labels
  labs(title = "GDP versus life expectancy in 2007",
       x = "GDP per capita (log scale)",
       y = "Life expectancy",
       size = "Popoulation (millions)",
       color = "Continent") +
  # change the size scale
  scale_size(range = c(0.1, 10),
             breaks = 1000000 * c(250, 500, 750, 1000, 1250),
             labels = c("250", "500", "750", "1000", "1250")) +
  # add faceting
  facet_wrap(~continent)
```

<h3 id='5'>5. 主题：使用ggplot2画出更漂亮的图像</h3>
使用ggplot绘图时，我通常要做的第一件事就是编辑默认主题。 因为我实际上真的不喜欢灰色的背景，也不喜欢有网格，除非它确实有助于图解说明。

最简单的主题之一是`theme_classic`，但是还有其他几个主题可供我们选择。 `ggthemes`包提供了许多其他主题，当然，您也可以使用`theme()`函数制作自己的主题。

```{r}
ggplot(gapminder_2007, aes(x = gdpPercap, y = lifeExp, color = continent, size = pop)) +
  # add scatter points
  geom_point(alpha = 0.5) +
  # clean the axes names and breaks
  scale_x_log10(breaks = c(1000, 10000),
                limits = c(200, 120000)) +
  # change labels
  labs(title = "GDP versus life expectancy in 2007",
       x = "GDP per capita (log scale)",
       y = "Life expectancy",
       size = "Popoulation (millions)",
       color = "Continent") +
  # change the size scale
  scale_size(range = c(0.1, 10),
             breaks = 1000000 * c(250, 500, 750, 1000, 1250),
             labels = c("250", "500", "750", "1000", "1250")) +
  # add a nicer theme
  theme_classic(base_family = "Avenir")
```

作为进一步自定义ggplot主题的示例，下面我们执行以下操作：

- 将图例移到顶部：在`theme()`中设置`legend.position="top"`
- 删除人口图例：在`scale_size()`中设置`guide="none"`
- 删除轴线：在`theme()`中设置`axis.line = element_blank()`
- 添加一些文本注释：添加`geom_text`层

```{r}
ggplot(gapminder_2007) +
  # add scatter points
  geom_point(aes(x = gdpPercap, y = lifeExp, color = continent, size = pop),
             alpha = 0.5) +
  # add some text annotations for the very large countries
  geom_text(aes(x = gdpPercap, y = lifeExp + 3, label = country),
            color = "grey50",
            data = filter(gapminder_2007, pop > 1000000000 | country %in% c("Nigeria", "United States"))) +
  # clean the axes names and breaks
  scale_x_log10(limits = c(200, 60000)) +
  # change labels
  labs(title = "GDP versus life expectancy in 2007",
       x = "GDP per capita (log scale)",
       y = "Life expectancy",
       size = "Popoulation",
       color = "Continent") +
  # change the size scale
  scale_size(range = c(0.1, 10),
             # remove size legend
             guide = "none") +
  # add a nicer theme
  theme_classic() +
  # place legend at top and grey axis lines
  theme(legend.position = "top",
        axis.line = element_line(color = "grey85"),
        axis.ticks = element_line(color = "grey85"))
```

### 保存图像
您可以使用`ggsave()`保存你的图像。
```{r}
p <- ggplot(gapminder_2007) +
  # add scatter points
  geom_point(aes(x = gdpPercap, y = lifeExp, color = continent, size = pop),
             alpha = 0.5) +
  # add some text annotations for the very large countries
  geom_text(aes(x = gdpPercap, y = lifeExp + 3, label = country),
            color = "grey50",
            data = filter(gapminder_2007, pop > 1000000000 | country %in% c("Nigeria", "United States"))) +
  # clean the axes names and breaks
  scale_x_log10(limits = c(200, 60000)) +
  # change labels
  labs(title = "GDP versus life expectancy in 2007",
       x = "GDP per capita (log scale)",
       y = "Life expectancy",
       size = "Popoulation",
       color = "Continent") +
  # change the size scale
  scale_size(range = c(0.1, 10),
             # remove size legend
             guide = "none") +
  # add a nicer theme
  theme_classic() +
  # place legend at top and grey axis lines
  theme(legend.position = "top",
        axis.line = element_line(color = "grey85"),
        axis.ticks = element_line(color = "grey85"))

# save the plot
ggsave("beautiful_plot.png", p, dpi = 300, width = 6, height = 4)
```
